臺灣板橋地方法院刑事附帶民事訴訟判決　　　　　　　九十一年度附民字第九二號
　　原　　　告　甲○○○
　　　　　　　　乙○○
　　右二人共同
　　訴訟代理人　蘇誌明律師
　　被　　　告　丙○○
右列被告因妨害家庭案件（九十一年度易字第三九五號），經原告提起附帶民事訴訟
，請求損害賠償，本院判決如左：
    主  文
被告應各給付原告甲○○○、乙○○新臺幣參萬元及自民國九十一年三月八日起，至
清償日止，按年息百分之五計算之利息。
原告其餘之訴駁回。
本判決第一項於原告分別以新台幣壹萬元為被告供擔保後，得為假執行。但被告於假
執行程序實施前分別以新台幣參萬元為原告預供擔保後，免為假執行。
原告其餘假執行之聲請駁回。
    事  實
甲、原告方面：
一、聲明
    (一)被告應給付原告甲○○○新臺幣（下同）二十萬元，及自起訴狀繕本送達翌日
      起至清償日止，按年息百分之五計算之利息。
    (二)被告應給付原告乙○○新臺幣（下同）二十萬元，及自起訴狀繕本送達翌日起
      至清償日止，按年息百分之五計算之利息。
    (三)願供擔保，請准宣告假執行。
二、陳述：
    被告妨害家庭案件，業經臺灣板橋地方法院檢察署檢察官提起公訴，並經鈞院審
    理中。爰依民法第一百八十四條第一項前段、第一百九十五條之規定，請求判決
    如訴之聲明所示。
乙、被告方面：
一、聲明
    (一)原告之訴駁回。
    (二)如受不利益之判決，願供擔保，請准宣告免為假執行。
二、陳述：
    無和誘之事實。
    理  由
一、被告於民國九十年三月十九日，經由網路認識原告之女甲女（七十三年六月九日
    出生，姓名年籍詳卷），其明知甲女係未滿二十歲之女子，竟基於和誘甲女脫離
    家庭之犯意，於九十年五月十八日凌晨，於電話中要求甲女離開家庭，前往其位
    於彰化縣溪湖鎮○○路○段七五五之二號之住處，甲女允諾之並自行搭車前往，
    被告即要求甲女不要返家並留宿一晚，而置甲女於自己實力支配下，其間甲女之
    母即原告甲○○○二度打電話詢問被告知否甲女之行蹤，被告均答以不知，並不
    讓甲女接聽電話，使甲女脫離家庭且與原告甲○○○完全失去聯絡，致原告甲○
    ○○無法行使親權。嗣於九十年五月十八日十四時許，得知甲女留宿一晚之被告
    父親始送甲女搭車返家，同日十八時許，甲女返家後，經原告甲○○○詢問始吐
    露上情之事實，業據本院以九十一年易字第三九五號判決被告和誘未滿二十歲之
    女子，脫離家庭，處有期徒刑三月，如易科罰金，以三百元折算一日在案，是原
    告主張被告有侵權行為之事實，自堪信為真實。
二、按因故意或過失，不法侵害他人之權利者，負損害賠償責任；不法侵害他人之身
    體、健康、名譽、自由、信用、隱私、貞操，或不法侵害其他人格法益而情節重
    大者，被害人雖非財產上之損害，亦得請求損害賠償相當之金額。前項規定於不
    法侵害他人基於父、母、子、女或配偶關係之身分法益而情節重大者，準用之。
    民法第一百八十四條第一項、第一百九十五條第一項前段、第三項均定有明文。
三、經查：被告和誘原告之女甲女脫離家庭，自屬侵害原告基於父、母關係之身分法
    益，原告之精神自屬痛苦不堪，而屬情節重大，揆諸前開規定，原告自得依侵權
    行為法則，請求被告賠償非財產上之損害。
四、爰審酌原告甲○○○為國小畢業，原告張德輝為國小肄業，其二人共育有三子，
    甲女排名第三，以開設銀樓為業，每月盈餘約二十萬元，共有不動產建物三棟，
    市價約二千一百萬元；被告高中肄業，現與父親一起工作，無不動產、動產及被
    告和誘甲女脫離家庭之期間等一切情狀，認原告各請求被告賠償二十萬元之慰撫
    金尚屬過高，應分別予以酌減為三萬元為適當，逾此數額所為之請求，均無理由
    ，應予駁回。
五、從而，原告依侵權行為之法律關係，請求被告各給付原告三萬元，及自起訴狀繕
    本送達翌日起（即九十一年三月八日起）至清償日止，按年息百分之五計算之法
    定遲延利息之範圍內，皆洵無不合，均應予准許；逾此部分之請求則無理由，應
    予駁回。就原告前揭勝訴部分，兩造均陳明願供擔保，請准宣告假執行或免假執
    行，均無不合，爰分別酌定相當擔保之金額併宣告之。至原告敗訴部分，其假執
    行之聲請亦失所附麗，不應准許。
據上論結，原告之訴為一部有理由、一部無理由，依刑事訴訟法第五百零二條第一項
、第二項、第四百九十一條第十款，民事訴訟法第三百九十條第二項、第三百九十二
條，判決如主文。
中      華      民      國      九十一      年      四      月    十    日
                                  臺灣板橋地方法院刑事第四庭
                                          法  官  游  秀  雯
右正本證明與原本無異
對於本判決如有不服，應於送達後十日內，向本院提出上訴狀，但非對刑事訴訟之判
決有上訴時，不得上訴。
                                          書記官  張  玉  如
中      華      民      國      九十一      年      四      月    十    日
